

Av de Valdemarin 91A 1°D. 28023. Madrid. España

□ (+34) 651 808 171 | work@pabloforero.eu | pabloforero.eu | pforero | pablo-forero

Introducción

Científico de Datos en el Laboratorio de Innovación de Allfunds. Buenas habilidades analíticas y tecnológicas. Especialista en modelación y análisis predictivo. Modelos estocásticos, series temporales, programación dinámica, aprendizaje automático y redes neuronales. Entusiasta del software abierto y las practicas modernas de la industria.

Experiencia Profesional

Allfunds Madrid, España

CIENTÍFICO DE DATOS SENIOR, INNOVATION LAB

2018 - Actualidad

- Desarrollo de un modelo predictivo con Random Forests de perfiles de preferencias en la compra de fondos de inversión minorista.
- Iniciación de un proyecto de clasificación de fondos de inversión con Procesamiento de Lenguajes Naturales con prospectos en PDF.
- Definición y análisis de un proyecto para implementar un CRM en la empresa.
- Asistencia en el desarrollo de un *Datalake* para la empresa usando Google Cloud.
- Creación de un herramienta Python para el análisis sistemático de precios.
- Desarrollo de la segmentación de información interna y datos analíticos para informes de gestión.
- Ayuda en el desarrollo de una nueva herramienta de calculo de rebates en la nube.
- Creación de un modulo para la generación en nube de informes de precios para usuarios internos y externos.

SAIS John Hopkins University

Bolonia, Italia

PROFESOR AYUDANTE 201

• Profesor ayudante en Comercio Internacional para el Professor G. Plummer.

Banif (Santander Banca Privada)

Madrid, España

Analista, Gestión de Activos

2009 - 2010

- Análisis de activos y portfolios para los gestores.
- Generación de los informes semanales de las carteras de renta fija.

Renaissance Capital Londres, Reino Unido

PRACTICAS, ANALISTA

2008

· Análisis de mercados emergentes sub-saharianos.

CQS Londres, Reino Unido

PRACTICAS, ANALISTA

2008

• Apoyo a gestores de carteras en el análisis de empresas, sobre todo en las obligaciones de sus pensiones.

ING Capital Londres, Reino Unido

PRACTICAS, ANALISTA

• Análisis de países emergentes en Europea del este y utilities en Iberia.

Formación Académica

European University Institute

Florencia, Italia

2007

Ph.D. (ABD) EN ECONOMÍA

2012 - 2017

- Titulo tesis: Competition, Tasks and Earnings Inequality
- Supervisor: Ramon Marimón
- Investigación en Comercio Internacional, Macroeconomía, Economía Laboral y Economía Computacional.

European University Institute

Florencia, Italia

MRES EN ECONOMÍA 2012 - 2013

Universidad de Navarra

101011a, ESPANA 2010 - 2011

MSc en Economía y Finanzas

2010 2011

University of Exeter

Exeter, Reino Unido

B.A. EN ECONOMÍA Y POLÍTICA 2006 - 2009

Experiencia Profesional

EABCN Training School Florencia, Italia

Participante 2016

• Micro-Structure of Trade - Theory and Evidence

• Enseñado por Klaus Adam

Workshop on Economic Policy Challenges

Discusión 2016

Florencia, Italia

• The Optimal Inflation Rate and Firm-Level Productivity Trends

• Por Klaus Adam y Henning Weber

The Econometric Society 2016 European Winter Meeting Edimburgo, Reino Unido

PONENTE 2016

Simposio de la Asociación Española de Economía

Bilbao, España

PONENTE 2016

Zurich Initiative on Computational EconomicsZurich, Suiza

Participante 20

COEURE Workshop on Labour Markets

Bruselas, Bélgica

RELATOR 2015

• EU Dual Labour Markets: Consequences and Potential Reforms

Idiomas y Competencias

Investigación Comercio Internacional, Macroeconomía, Economía Laboral, Economía Computacional

Idiomas Español, Ingles, Frances (básico), Italiano (básico)

Lenguajes de Programación Python, Matlab, SQL, LaTeX, Julia, VBA

Herramientas Estadísticas Pandas, Excel, Scikit-learn, Pyro, Dynare, Eviews, Stata

Computación en la Nube Google Cloud Platform, BigQuery

Herramientas Tecnológicas Docker, Git, Sphinx, Plotly, Airflow, PyTorch